臺灣臺北地方法院刑事判決
110年度審交易字第647號
公  訴  人  臺灣臺北地方檢察署檢察官
被      告  林廷瑋


上列被告因過失傷害案件，經檢察官提起公訴（110年度偵字第8
138號）後，被告於本院審理中就被訴事實為有罪之陳述，經檢
察官聲請改依協商程序而為判決，本院予以同意，判決如下：
    主      文
 林廷瑋犯過失傷害罪，處有期徒刑伍月，如易科罰金，以新臺
 幣參仟元折算壹日，緩刑貳年，緩刑期間應給付告訴人新臺幣
 伍拾萬元，付款方式如下：應於一一一年三月一日、一一一年
 四月一日各給付新臺幣參萬元，其餘肆拾肆萬元自一一一年五 
 月起，按月於每月一日給付新臺幣貳萬元，如有一期不履行，
 視為全部到期，上開款項應匯款至臺灣土地銀行中和分行、戶
 名：邱聖月、帳號：000000000000。
    事實及理由
一、本件犯罪事實及證據，除引用附件檢察官起訴書之記載外，
    另據被告於本院審理時坦承犯行，核其自白，與起訴書所載
    事證相符，可認屬實，本案事證明確，被告犯行堪予認定，
    應依法論科。
二、論罪科刑：　
　  核被告所為，係犯刑法第284條前段過失傷害罪。依認罪協
    商結果判決如主文所示，並諭知易科罰金之折算標準。
三、附記事項：　　
　㈠被告前未曾因故意犯罪受有期徒刑以上刑之宣告，有臺灣高
    等法院被告前案紀錄表一份在卷可稽，本院認經此偵、審程
    序及科刑宣告後，當知所警惕，無再犯之虞，所宣告之刑以
    暫不執行為適當，依刑法第74條第1項第1款規定，併予緩刑
    諭知，以啟自新，並命被告向被害人給付如主文所示之金額
    ，且此部分依同法第74條第4項之規定得為民事強制執行名
    義，又依同法第75條之1第1項第4款之規定，受緩刑之宣告
    而違反上開本院所定負擔情節重大，足認原宣告之緩刑難收
    其預期效果，而有執行刑罰之必要者，得撤銷其宣告，併為
    說明。
　㈡本案刑事附帶民事移送民事庭，將來判決主文勝訴定讞金額
    如高於新臺幣（下同）50萬元，被告針對主文所示緩刑期間
    應給付告訴人之金額50萬元可主張抵銷，但民事判決勝訴理
    由，如已將50萬元扣除，被告不得主張抵銷。如民事判決主
    文勝訴定讞金額低於50萬元，被告就低於50萬元之差額，不
    得請求返還。
四、除有刑事訴訟法第455條之4第1項第1款於本訊問程序終結前
    ，被告撤銷協商合意或檢察官撤回協商聲請者；第2款被告
    協商之意思非出於自由意志者；第4款被告所犯之罪非第455
    條之2第1項所定得以協商判決者；第6款被告有其他較重之
    裁判上一罪之犯罪事實者；第7款法院認應諭知免刑或免訴
    、不受理者情形之一，及違反同條第2項「法院應於協商合
    意範圍內為判決；法院為協商判決所科之刑，以宣告緩刑或
    2年以下有期徒刑、拘役或罰金為限」之規定者外，檢察官
    與被告均不得上訴。如有前述得上訴之情形，得自收受判決
    送達之翌日起20日內，向本院提出上訴書狀，上訴於第二審
    法院，併予敘明。
據上論斷，應依刑事訴訟法第455條之2第1項、第455條之8、第4
54條、第455條，刑法第284條前段、第41條第1項前段、第74條
第1項第1款、第2項第3款，判決處刑如主文。
本案經檢察官蔡沛珊提起公訴、檢察官邱曉華到庭執行職務。
中    華    民    國    111   年     3     月    10   日
                  刑事第二十庭    法  官  洪英花
以上正本證明與原本無異。
不得上訴。
                                  書記官  洪啟瑞
中    華    民    國    111   年     3     月    11   日
附錄本案論罪科刑依據法條全文：
中華民國刑法第284條
因過失傷害人者，處一年以下有期徒刑、拘役或十萬元以下罰金
；致重傷者，處三年以下有期徒刑、拘役或三十萬元以下罰金。
附件：
臺灣臺北地方檢察署檢察官起訴書
                                     110年度偵字第8138號
　　被      告　林廷瑋　男　39歲（民國00年0月0日生）
　　　　　　　　　　　　住新北市○○區○○路0段00號
　　　　　　　　　　　　國民身分證統一編號：Z000000000號
上列被告因過失傷害案件，已經偵查終結，認應提起公訴，茲將
犯罪事實及證據並所犯法條分敘如下：
　　　　犯罪事實
一、林廷瑋（涉犯肇事逃逸部分，另為不起訴處分）於民國109
    年4月18日上午6時29分許，駕駛車牌號碼00-0000號自用小
    貨車搭載陳淑敏（業於110年9月26日死亡，另為不起訴處分
    ），沿臺北市萬華區萬大路486巷由北往南方向行駛，行經
    萬大路486巷49號前，林廷瑋本應注意臨時停車時，不得併
    排停車更不得讓乘客在車道中下車，以避免危險之發生，且
    依當時情形，並無不能注意之情事，竟疏未注意，讓陳淑敏
    在上開巷弄之車道中開啟副駕駛座之右前車門下車，而陳淑
    敏開啟車門時，亦疏未注意來往車輛，適邱聖月騎乘車牌號
    碼000-0000號普通重型機車自同向後方駛至，見狀閃避不及
    ，撞擊陳淑敏開啟之車門後人車倒地，因而受有左大腿深部
    撕裂傷併肌肉撕裂之傷害。
二、案經邱聖月告訴暨臺北市政府警察局萬華分局報告偵辦。
        證據並所犯法條
一、證據清單暨待證事實：
編號 證據名稱 待證事實 1 被告林廷瑋於警詢及偵 查中之供述 坦承於上揭時、地，駕駛上開 車輛停車讓陳淑敏下車，停車之巷道兩旁都停有汽、機車，嗣車禍發生後其駕駛之車輛因此阻礙後方車輛通行，故將車輛開往前方空曠處停車之事實。 2 證人即同案被告陳淑敏 警詢及偵查中之證述 坦承於上開時、地，因開啟車 門，不慎撞擊告訴人邱聖月膝蓋之事實。 3 證人即告訴人邱聖月於警詢中之證述 佐證其騎乘上開機車行經臺北市○○區○○路000巷00號前，因前方車牌號碼00-0000號自用小貨車在該巷道併排停車，又有乘客開啟車門下車，致其閃避不及擦撞致傷之事實。 4 臺北市政府警察局萬華 分局道路交通事故現場圖、道路交通事故調查報告表（一）、（二）、自首情形紀錄表、交通事故照片16張 佐證被告、陳淑敏與告訴人發 生交通事故之事實。 5 臺北市立聯合醫院（和 平院區）診斷證明書 佐證告訴人受有犯罪事實欄所 載傷勢之事實。   6 臺北市交通事件裁決所 110年9月24日北市裁鑑字第110129774號函暨臺北市車輛行車事故鑑定會鑑定意見書（案號：0000000000號) 本件交通事故經送鑑定，鑑定意見認陳淑敏開啟車門未注意其他車輛為肇事主因；被告併排臨時停車為肇事次因之事實。 
二、按汽車臨時停車時，不得併排臨時停車；又汽車臨時停車或
    停車，汽車駕駛人或乘客開啟或關閉車門時，應遵守下列規
    定：（一）應於汽車停妥後開啟或關閉車門。（二）乘客應
    由右側開啟或關閉車門，但在單行道准許左側停車者，應由
    左側開啟或關閉車門。車輛後方設有輪椅置放區者得由後方
    開啟或閉閉車門。（三）應注意行人、其他車輛，並讓其先
    行。（四）確認安全無虞後，再將車門開啟至可供出入幅度
    ，迅速下車並關上車門，道路交通安全規則第111條第1項第
    5款、第112條第5項分別定有明文。被告林廷瑋為一己之便
    ，違規併排臨時停車，影響其他車輛行車安全，同案被告陳
    淑敏亦疏未確認後方有無來車，即貿然開啟車門，致告訴人
    邱聖月因撞擊車門致傷，是被告上開過失行為，與告訴人所
    受傷害間具有相當因果關係，應堪認定。核被告所為，係犯
    刑法第284條前段之過失傷害罪嫌。
三、依刑事訴訟法第251條第1項提起公訴。
　　此　致
臺灣臺北地方法院
中　　華　　民　　國　 110　　年　　10 　 月　　29　　日
　　　　　　　　　　　　　　　檢  察  官  蔡  沛  珊　
本件正本證明與原本無異
中　　華　　民　　國　 110　　年　　11　　月　  9   　日
　　　　　　　　　　　        書  記  官  簡  卲  瑄
附錄本案所犯法條全文
中華民國刑法第284條
因過失傷害人者，處 1 年以下有期徒刑、拘役或 10 萬元以下
罰金；致重傷者，處 3 年以下有期徒刑、拘役或 30 萬元以下
罰金。